【裁判字號】    91,易,3461
【裁判日期】    920408
【裁判案由】    竊盜
【裁判全文】
臺灣板橋地方法院刑事判決                        九十一年度易字第三四六一號
    公  訴  人  臺灣板橋地方法院檢察署檢察官
    被      告  乙○○
右列被告因竊盜案件，經檢察官提起公訴（九十一年度偵字第一八九八三號），本院
判決如左：
    主  文
乙○○於夜間侵入住宅竊盜，未遂，累犯，處有期徒刑柒月。
    事  實
一、乙○○前有妨害風化、違反麻醉藥品管理條例、詐欺及多次竊盜前科，最近一次
    有期徒刑執行紀錄，係因竊盜案件經臺灣臺北地方法院於民國（下同）八十九年
    二月二日以八十八年度易字第二七五五號判處有期徒刑五月確定，並於八十九年
    六月六日執行完畢。詎乙○○猶不知悔改，於九十一年四月二十七日凌晨三時許
    之夜間，行經甲○○位於臺北縣蘆洲市○○路六十四號一樓三合院式住宅後門處
    ，認夜間有機可趁，竟意圖為自己不法之所有，自該住宅後門鐵欄杆之縫隙處將
    手伸入，拉開原已上鎖之門閂，以此方式開啟後門而侵入該住宅內意欲行竊，並
    潛入甲○○父親（孰睡中）之房間，動手翻動掛於衣架上之衣物以搜尋財物，而
    著手於竊盜行為之實行；於其尚未得手之際，即為適於斯時返家之甲○○發覺，
    經甲○○大聲斥喝：「作什麼？」，乙○○在驚慌之餘，當場跪地求饒，要求甲
    ○○不要報警，惟因甲○○執意報警處理，乙○○為避免遭警逮捕，乃趁隙向外
    逃逸，甲○○見狀隨即在後追趕；嗣於同日凌晨三時十五分許，始由路人及據報
    前來之警員合力在臺北縣蘆洲市○○○路二六五巷二十三號前將乙○○制服而逮
    獲。
二、案經臺北縣政府警察局蘆洲分局報請臺灣板橋地方法院檢察署檢察官偵查起訴。
    理  由
一、訊據被告乙○○矢口否認犯有何竊盜犯行，辯稱：伊曾經於九十一年二、三月間
    ，與友人「楊遠泰」一起在上址打過麻將；案發當天伊係因接到「楊遠泰」的電
    話，要伊前往該處打麻將，伊到達該處時，發現大門並未上鎖，喊叫「楊遠泰」
    名字亦無人回應，伊才自行開門進入；嗣伊未找到「楊遠泰」正欲離去之際，即
    為甲○○發現，伊並不是要進去偷東西云云。經查：
    (一)右揭事實，業據告訴人甲○○於偵查中及本院審理時指（證）述歷歷；且被告
      自承與告訴人本素不相識，且從無怨隙，衡情告訴人自無虛意杜撰、誣陷被告
      於罪之理，是告訴人上開指（證）述，應堪採信。再被告遭告訴人發現後，先
      係跪地求饒，要求告訴人不要報警，復又趁機欲逃離現場，此經告訴人指（證
      ）述綦詳，復為被告所自承；依被告此等遭人察覺後亟欲逃避警方查緝之所為
      ，參合被告為告訴人發現時，正在翻動衣架上衣物等行徑，顯足認被告深夜進
      入該址住宅內，確係欲從事竊盜之不法行為甚明。
    (二)被告雖辯稱：係「楊遠泰」打電話約伊至該處打麻將，伊到達後見該處大門未
      上鎖，才自行開門進入云云；惟查，告訴人上開住宅內並無任何打麻將之道具
      ，亦從未提供他人打麻將，告訴人亦不認識名為「楊遠泰」之人等情，已據告
      訴人指陳明確；且該址為三合院式之住宅，供人居住，並宿有年長之人，對於
      居家安全之要求必甚屬殷切，焉有於深夜時竟不加門鎖，任由外人自由進出之
      理？是被告上開所辯，已顯與常情相違。猶有甚者，經本院依被告所提供「楊
      遠泰」之個人資料（約五十八、五十九年次，有毒品前科）進行查詢結果，確
      有一名為「楊遠泰」之人符合被告所述，再經本院調取該員之照片影像資料，
      當庭向被告提示令其指認後，被告確認該員即係當天打電話約其前往上址打麻
      將之「楊遠泰」無誤（見本院九十二年三月二十五日審判筆錄）；惟查，該員
      「楊遠泰」於九十一年一月二十九日起，即已因竊盜案件入臺灣臺北監獄服刑
      ，至同年四月二十九日始執畢出監，此有該員「楊遠泰」在監資料表一紙附卷
      可稽，則該「楊遠泰」何能於入監服刑期間內之九十一年二、三月間，與被告
      一同在上址打麻將？又何能於尚未出監之九十一年四月二十七日凌晨，打電話
      約被告前往上址打麻將？被告此部分所辯，顯係任意杜撰、信口胡謅之詞，其
      事前已自陷矛盾而不自知，事後欲自圓其說而不可得，所辯萬無足採，至為灼
      然。
    (三)綜上所述，本件事證明確，被告犯行堪以認定。
二、核被告所為，係犯刑法第三百二十一條第一項第一款、第二項之於夜間侵入住宅
    竊盜未遂罪；被告已著手於竊盜行為之實行，惟尚未竊得任何財物之際，即為告
    訴人所察覺逮捕，為未遂犯，依刑法第二十六條前段規定減輕其刑。又被告有如
    事實欄所載之有期徒刑執行紀錄，此有臺灣高等法院被告全國前案紀錄表、臺灣
    高等法院檢察署刑案紀錄簡覆表在卷可參，其於受有期徒刑之執行完畢後，五年
    內再犯本件有期徒刑以上之罪，為累犯，應依法加重其刑，並依法先加後減之。
    爰審酌被告之犯罪動機、目的、手段、夜間侵入住宅竊盜，對於告訴人居家安寧
    及財產法益所生之危害、其自身並未因本件犯行獲得任何利益，及被告素行不良
    ，前有多次竊盜等前科紀錄，猶再為本件之犯行，顯見其漠視法紀之心態，且其
    犯後砌辭狡飾，否認犯行，復於得知其所杜撰之辯詞已不攻自破後，仍任意爭執
    ，犯後態度惡劣等一切情狀，量處如主文所示之刑，以資懲儆。
三、至被告前固另因竊盜案件，經臺灣高等法院於九十一年八月十五日以九十一年度
    上易字第一二九四號判處有期徒刑二年確定；惟查，被告該部分之竊盜犯行，行
    為時間係自八十九年九間起至九十年一月間止，與被告本件竊盜犯行之行為時間
    ，相隔已長達一年三月以上，時間顯非密接，難認係基於同一概括之犯意所為，
    自無裁判上一罪之關係；故本件被告之竊盜犯行，尚非前案確定判決效力所及，
    併予敘明。
據上論斷，應依刑事訴訟法第二百九十九條第一項前段，刑法第三百二十一條第一項
第一款、第二項、第二十六條前段、第四十七條，判決如主文。
本案經檢察官楊四猛到庭執行職務
中      華      民      國      九十二      年      四      月    八    日
                                        臺灣板橋地方法院刑事第一庭
                                            審判長法  官  梁 宏哲
                                                  法  官  高 玉 舜
                                                  法  官  劉 景 宜
右正本證明與原本無異。
如不服本判決，應於判決送達後十日內，向本院提出上訴狀。
                                                  書記官  張 惠 芳
中      華      民      國      九十二      年      四      月   十一   日
附錄本案論罪科刑法條全文：
刑法第三百二十一條
犯竊盜罪而有左列情形之一者，處六月以上五年以下有期徒刑：
一、於夜間侵入住宅或有人居住之建築物、船艦或隱匿其內而犯之者。
二、毀越門扇、牆垣或其他安全設備而犯之者。
三、攜帶兇器而犯之者。
四、結夥三人以上而犯之者。
五、乘火災、水災或其他災害之際而犯之者。
六、在車站或埠頭而犯之者。
前項之未遂犯罰之。


司法院資訊處製作；財團法人民間司法改革基金會備份。
